Hélène DUBOURG

Data engineer











Profil

Après des études d'ingénieur, j'ai occupé différents postes dans l'industrie de production. En tant que responsable de service, j'ai régulièrement installé et paramétré des logiciels pour la gestion documentaire ou la planification.

J'ai également réalisé des analyses de données de production et commerciales pour initialiser les projets d'amélioration continue. De plus, pour faciliter les prises de décision d'approvisionnement de matières, j'ai automatisé la récupération de données des CRM.

Aujourd'hui je souhaite prolonger ma carrière dans l'analyse de données avec des outils informatiques plus performants.

Soft skills

Autonomie: mise en pratique dans tous les postes à responsabilités occupés

Pédagogie : formation des collègues aux logiciels, 7 ans d'enseignement

Autoformation : montée en compétences dans l'utilisation d'Excel et des logiciels de production déployés dans les services

Vulgarisation : mise à la portée des opérationnels des résultats d'analyses de données

Formations

Anglais technique (B2-C1)

M2I Formation - Villeneuve d'Ascq - Data Engineer (2024) (programme : Python, SQL / noSQL, Linux, Qlick, Talend, PySpark, PowerBI, Google Cloud, Azure)

M2I Formation - Villeneuve d'Ascq - Développeur Java (2023)

(programme : Java et SpringBoot, SQL, Linux, JavaScript et Angular)

ESTIT (Ecole Supérieure des Techniques Industrielles et des Textiles) diplôme d'ingénieur - bac+5 (1999)

Centres d'intérêt

Tir à l'arc - Couture

Compétences informatiques :

Langages et framework		Base de données	Outils
HTML5 / CSS3	Java	SQL	Docker
TailWind / Bootstrap	Python	NoSQL	AWS
Angular / React	JavaScript		Jira

Expériences professionnelles :

Afpa Numérique Lille (59)

Participation au développement d'un site web pour le covoiturage des employés d'une entreprise multisites

Développé en React js / SpringBoot / SQL (09/2023-12/2023)

Mise en place des KPI's et affichages des graphiques avec React Charts, calcul des itinéraires et affichage des cartes avec Leaflet, programmation de réponses par mail (automatiques et volontaires), stockage des images sur Firebase et connexion avec SpringBoot

Indépendante (01/2016-06/2023)

Arras (62)

Consultante en recrutement et formatrice pour l'industrie Enseignante en sciences

Groupe Chargeurs (09/2002 - 05/2015)

Péronne (80)

Responsable de différents services (recherche et développement, qualité, logistique, production)

Management d'équipes de 1 à 10 personnes (dont 4 responsables d'ateliers de 150 personnes)

Missions data:

- extraction des données commerciales, des achats et de production depuis les CRM
- nettoyage des données des bases de données de production
- réorganisation des packs de données sur tableur (fonctions avancées et croisés dynamiques)
- automatisation des extractions et synchronisation des données pour une simplification de l'utilisation sur tableur par les opérationnels
- analyse des données pour initialisation et validation des projets d'amélioration continue
- élaboration des tableaux de bord, des KPI's, des supports de visualisation des données

Famacom (06/2001 - 09/2002)

Valenciennes (59)

Responsable service équilibrage (gestion du planning, démarches commerciales, devis et facturation aux clients)

Informatisation et automatisation du système de devis et facturation

Tape Industries (03/2000 - 06/2001)

Lille (59)

Chef de projet pour la mise au point de nouveaux produits

Informatisation et automatisation de la gestion documentaire des projets et des tests